臺灣臺北地方法院民事判決　九十年度重訴字第二九八九號
　　原　　　告　　華南商業銀行股份有限公司
　　法定代理人　　辛○○
　　訴訟代理人　　乙○○
　　被　　　告　　阡嶺企業股份有限公司
　　兼法定代理人　丙○○
　　被　　　告　　丁○○
　　　　　　　　　甲○○
　　　　　　　　　己○○
　　　　　　　　　戊○○
　　　　　　　　　庚○○
　　　　　　　　　壬○○
右當事人間請求清償借款事件，本院判決如左：
        主      文
被告應連帶給付原告美金玖萬玖仟佰拾元，及如附表一所示利息、違約金與遲延
利息。
被告應連帶給付原告新台幣貳仟萬元，及如附表二所示之利息與違約金。
訴訟費用由被告連帶負擔。
本判決於原告以新台幣柒佰捌拾壹萬元為被告供擔保後，得假執行；但被告如於假執
行程序實施前，以新台幣貳仟佰肆拾萬零捌佰伍拾捌元為原告預供擔保後，得免
為假執行。
        事      實
甲、原告方面：
  一、聲明：除假執行供擔保金額外，如主文所示。
  二、陳述：
    (一)被告丙○○、丁○○、甲○○、己○○、戊○○、庚○○、壬○○於民國八十
      六年十月十七日簽立保證書，向原告連帶保證被告阡嶺企業股份有限公司（以
      下簡稱阡嶺公司）對原告現在（包括過去所負現在尚未清償）及將來所負之借
      款、票據、透支、墊款、保證、損害賠償等及其他一切債務，以四千萬元正為
      限額，願與被告阡嶺公司負連帶清償之責任。
    (二)被告阡嶺公司於八十六年十月二十三日以被告丙○○、戊○○為連帶保證人，
      與原告訂立「委任開發遠期信用狀契約」，概括委請原告以美金二十萬元為限
      額，循環開發遠期信用狀，並就雙方之權義關係約定如下：
      1.墊款金額：結匯證實書（即賣匯記錄）所載信用狀金額與已結匯金額之差額
        （即未結匯金額）。
      2.墊款憑證：開發信用狀申請書或結匯證實書或匯票。
      3.清償日：以各筆遠期信用狀押匯日或裝運日起算，按開發信用狀申請書上列
        明之匯票期限計算。
      4.清償方式、利息、違約金及遲延利息：
        最遲應於各筆遠期信用狀項下之債務清償日，將該筆債務本息，按清償時原
        告公佈之即期外匯賣出匯率折算新台幣或以原幣償還，遲延償還時應依「原
        定外幣貸款利率」、「遲延日原告新台幣基本放款利率加年利率百分之二點
        五」與「原告外幣貸款利率」三者孰高為準，計付遲延利息。凡逾期在六個
        月以內者，另按遲延利率之百分之十加計逾期違約金；逾期超過六個月者，
        另按遲延利率之百分之二十加計逾期違約金。
      被告阡嶺公司於八十九年三月三十日開發遠期信用狀一筆，有關開狀日期、信
      用狀號碼、金額、押匯日、約定清償日、未清償金額、利息、利息起迄日、違
      約金、遲延利息起迄日及利率等，如附表一所示，該筆借款現已到期，屢經原
      告催討，被告阡嶺公司迄未清償。
    (三)被告阡嶺公司又於八十八年十月二十二日以被告丙○○、己○○為連帶保證人
      ，向原告借款三筆共計新台幣二千萬元，現放餘額、到期日、利率、利息計算
      期間、違約金計算期間及利率等，如附表二所示，以上借款現均已到期，屢經
      原告催討，被告阡嶺公司迄未清償。
    (四)被告丙○○、丁○○、甲○○、己○○、戊○○、庚○○、壬○○既為被告阡
      嶺公司之連帶保證人，自當就前述債務負連帶清償之責任。
    (五)對被告己○○抗辯之陳述：
      即使借據非被告己○○所簽，其仍應保證書之內容負責；被告己○○是保證在
      新台幣四千萬元以內要負責。
　三、證據：提出委任開發遠期信用狀契約影本、開發遠期信用狀申請書影本、信用
      狀影本、進口結匯證實書影本、副提單背書＼擔保提貨申請書影本、進口到單
      交易記錄單影本、匯票影本、借據影本、保證書影本、授信約定書影本、原告
      新台幣基本放款利率為證。
乙、被告阡嶺公司、丙○○、丁○○、甲○○、戊○○、庚○○、壬○○未於言詞辯
    論期日到場，亦未提出書狀作何聲明或陳述。
丙、被告己○○方面：
  一、聲明：原告之訴及假執行之請求均駁回；如受不利益判決，請准供擔保免為假
      執行。
  二、陳述：
    (一)被告己○○並未於八十八年間為被告阡嶺公司向原告借款之連帶保證人，卷附
      借據上連帶保證人「己○○」並非被告己○○所簽，印文亦非被告己○○所有
      ，所載被告己○○地址亦有誤。原告之主張不實在。
    (二)授信約定書是我簽的，八十六年十月的保證書是我簽的，授信約定書上的章是
      我保管的，借據上的章是我交給被告阡嶺公司保管的，兩個章是同時刻的，刻
      一樣的，我沒想到該公司會把我的章拿去蓋借據。保證書並未終止，原告請求
      的二千萬元與保證書上的四千萬元無關。
        理      由
一、程序方面：
    被告阡嶺公司、丙○○、丁○○、甲○○、戊○○、庚○○、壬○○未於言詞辯
    日到場，核無民事訴訟法第三百八十六條所列各款情形，爰依原告之聲請，由其
    一造辯論而為判決。
二、原告主張之事實，業據其提出與所述相符之委任開發遠期信用狀契約、開發遠期
    信用狀申請書、信用狀、進口結匯證實書、副提單背書＼擔保提貨申請書、進口
    到單交易記錄單、匯票、保證書各一份及借據三份為證，被告阡嶺公司、丙○○
    、丁○○、甲○○、戊○○、庚○○、壬○○又未爭執，自堪信為真實。
三、至於被告己○○雖辯稱：借據非其所簽，借據債務非其保證範圍等語，然查：
  (一)按保證人與債權人約定就債權人與主債務人間所生一定債之關係範圍內之不特定
    債務，預定最高限額，由保證人保證之契約，學說上稱為最高限額保證。此種保
    證契約如定有期間，在該期間內所生約定範圍內之債務，不逾最高限額者，均為
    保證契約效力所及；如未定期間，保證契約在未經保證人依民法第七百五十四條
    規定終止或有其他消滅原因以前，所生約定範圍內之債務，亦同。故在該保證契
    約有效期間內，已發生約定範圍內之債務，縱因清償或其他事由而減少或消滅，
    該保證契約依然有效，嗣後所生約定範圍內之債務，於不逾最高限額者，債權人
    仍得請求保證人履行保證責任，最高法院七十七年台上字第九四三號判例可資參
    照。
  (二)被告己○○於八十六年十月十七日出具保證書予原告，願就被告阡嶺公司對原告
    現在及將來所負之借款、票據、墊款等債務，以四千萬元正為限額，與被告阡嶺
    公司負連帶清償之責任等事實，為被告己○○所自認；而卷附保證書既係就原告
    與被告阡嶺公司間所生一定債之關係範圍內之不特定債務，預定最高限額，由被
    告己○○保證之契約，又未約定保證期間，則該保證契約為不定期間之最高限額
    保證；再者，被告己○○復自承該保證書並未終止，則該保證書自仍有效。故縱
    然被告己○○未於被告阡嶺公司向原告借款三筆之借據上簽名為連帶保證人，仍
    應依前開保證書之內容，就該三筆借款債務負連帶清償之責。被告己○○所辯尚
    不足採。
四、從而，原告基於消費借貸與連帶保證關係，請求被告連帶給付遠期信用狀墊款美
    金九萬九千三百三十元、借款新台幣二千萬元，及各如附表一、二所示之利息、
    違約金與遲延利息，為有理由，應予准許。
五、原告與被告己○○均陳明願供擔保，以代釋明，聲請宣告假執行或免為假執行，
    均核無不合，爰分別酌定相當之擔保金額宣告之。
六、本件事證已臻明確，兩造其餘攻擊防禦方法及舉證，核與本判決結果無影響，爰
    不逐一論述，附此敘明。
七、據上論結，原告之訴為有理由，依民事訴訟法第三百八十五條第一項前段、第八
    十五條第二項、第三百九十條第二項、第三百九十二條，判決如主文。
中　　　華　　　民　　　國　　九十一　　年　　　一　　　月　　　二　　　日
                                          民事第二庭　法官  林玲玉
右為正本係照原本作成
如對本判決上訴，須於判決送達後廿日內向本院提出上訴狀
中　　　華　　　民　　　國　　九十一　　年　　　一　　　月　　　二　　　日
　　　　　　　　　　　　　　　　　　　　　　　　法院書記官　黃慧怡
